【裁判字號】    99,台上,7822
【裁判日期】    991216
【裁判案由】    違反槍砲彈藥刀械管制條例
【裁判全文】
最高法院刑事判決            九十九年度台上字第七八二二號
上  訴  人  陸啟雲
上列上訴人因違反槍砲彈藥刀械管制條例案件，不服台灣高等法
院中華民國九十九年八月二十五日第二審判決（九十九年度上訴
字第一七六一號，起訴案號：台灣士林地方法院檢察署九十八年
度偵字第三一八六號），提起上訴，本院判決如下：
    主  文
上訴駁回。
    理  由
按刑事訴訟法第三百七十七條規定，上訴於第三審法院，非以判
決違背法令為理由，不得為之。是提起第三審上訴，應以原判決
違背法令為理由，係屬法定要件。如果上訴理由書狀並未依據卷
內訴訟資料，具體指摘原判決不適用何種法則或如何適用不當，
或所指摘原判決違法情事，顯與法律規定得為第三審上訴理由之
違法情形，不相適合時，均應認其上訴為違背法律上之程式，予
以駁回。本件上訴意旨略稱：(一)上訴人陸啟雲雖持有扣案之槍
、彈，然因即將入監執行，恐槍、彈落入他人之手，經友人林長
治告知其友人「阿發」與警熟識，報繳可讓警察得績效並做人情
，故由林長治聯繫報繳事宜，嗣警員竟以販槍為由逮捕，謊稱線
民未言及報繳事由，則本件顯係林長治與警員設計之非法逮捕，
該取得之證據，依毒樹果實理論，應無證據能力，原審未予究明
上訴人究係自首或遭陷害，遽予判決，有應於審判期日調查之證
據未予調查之違誤。(二)原判決先認上訴人係報繳槍枝及予警察
做績效，非無可能，卻又認上訴人未符槍砲彈藥刀械管制條例第
十八條第一項之規定，亦未依刑法第六十二條之規定減輕上訴人
之刑，及說明不予減輕之理由，有判決理由矛盾及理由不備之違
法云云。惟查原判決引用第一審判決所載之事實、證據及理由，
維持第一審論處上訴人未經許可，持有可發射子彈具有殺傷力之
改造手槍罪刑之判決，駁回其在第二審之上訴。已詳敘認定犯罪
事實之依據及憑以認定之理由。並對上訴人主張其係自首之辯詞
，如何不足採信；而扣案槍、彈鑑定書及證人林長治、警員費德
良、南港警備隊分隊長江金紋之證述有證據能力；且上訴人僅係
自白，並非自首，均已依據卷內資料予以指駁及說明。從形式上
觀察，原判決並無任何違背法令之處。次查原判決理由係說明上
訴人所稱其係繳槍予警做績效一節，雖有可能，但其於原審係供
承：伊要將槍交予「阿發」轉交警察，無意出面自首受罰等語。
因認上訴人既僅要繳交槍、彈，而非現身接受裁判，自與槍砲彈
藥刀械管制條例第十八條第一項「犯本條例之罪自首，並報繳其
持有之全部槍砲、彈藥、刀械者，減輕或免除其刑」之自首、報
繳，須於有偵查犯罪職權之公務員發覺其犯罪前自首並接受裁判
，及繳交其槍、彈之規定不符，而無該條項減免其刑之適用等旨
，其前後說明並無矛盾不一之違法情事。再原判決既認上訴人並
非自首，未依刑法第六十二條之規定減輕上訴人之刑，亦無違誤
。又依原判決之認定，上訴人既非受警員陷害之非法逮捕，該取
得之證據，自有證據能力，上訴意旨指本件應有毒樹果實理論之
適用，扣案證物無證據能力云云，尚非有據。上訴意旨置原判決
之論敘於不顧，徒為事實上之爭辯，並對原審採證認事之職權行
使及於判決無影響事項，任意指摘，難謂已符合首揭法定上訴要
件，其上訴違背法律上之程式，應予駁回。
據上論結，應依刑事訴訟法第三百九十五條前段，判決如主文。
中    華    民    國  九十九  年   十二   月   十六   日
                      最高法院刑事第十三庭
                          審判長法官  陳  世  淙  
                                法官  陳  東  誥  
                                法官  陳  世  雄  
                                法官  何  菁  莪  
                                法官  施  俊  堯  
本件正本證明與原本無異
                                      書  記  官  
中    華    民    國  九十九  年   十二   月   二十   日
                                                      Q

司法院資訊處製作；財團法人民間司法改革基金會備份。
